【裁判字號】    97,易,693
【裁判日期】    970523
【裁判案由】    竊盜
【裁判全文】
臺灣彰化地方法院刑事判決               97年度易字第693號
公  訴  人  臺灣彰化地方法院檢察署檢察官
被      告  庚○○
上列被告因竊盜案件，經檢察官提起公訴（97年度偵字第1958號
、第2019號、第2020號），本院判決如下：
    主  文
庚○○攜帶兇器竊盜，處有期徒刑陸月，如易科罰金，以銀元
佰元即新臺幣玖佰元折算壹日；減為有期徒刑月，如易科罰金
，以銀元佰元即新臺幣玖佰元折算壹日；剪刀壹把沒收。又竊
盜，處有期徒刑貳月，如易科罰金，以新臺幣壹仟元折算壹日。
又竊盜，處有期徒刑貳月，如易科罰金，以新臺幣壹仟元折算壹
日。又竊盜，處有期徒刑貳月，如易科罰金，以新臺幣壹仟元折
算壹日。又竊盜，處有期徒刑貳月，如易科罰金，以新臺幣壹仟
元折算壹日。又竊盜，處有期徒刑貳月，如易科罰金，以新臺幣
壹仟元折算壹日。又竊盜，處有期徒刑貳月，如易科罰金，以新
臺幣壹仟元折算壹日。應執行有期徒刑拾月，如易科罰金，以銀
元佰元即新臺幣玖佰元折算壹日，剪刀壹把沒收。
   犯罪事實
一、庚○○意圖為自己不法之所有，分別為下列之行為：
（一）於93年9月15日凌晨零時許，在彰化縣員林鎮○○里○○
      路○段492巷44弄25號旁，以足為兇器之剪刀一把，插入機
      車鑰孔內通電後，竊取戊○○所有之車牌號碼KUW-277號
      機車，得手後逃逸，嗣於同年9月15日16時許，該機車為
      警在彰化縣員林鎮○○街112號前尋獲；庚○○並於97年1
      月17日向警方自首上揭犯行，並表明為犯罪人，願接受司
      法裁判之意。
（二）１、於96年8月初某日24時許，騎乘車牌號碼IWD-409號機
          車，前往彰化縣員林鎮中央里田中央巷30-36號前（
          無故侵入他人住宅附連圍繞之土地罪部分，未據告訴
          ），竊取辛○○所有之鐵屑1包，得手後將贓物放置
          機車前座腳踏板後，隨即騎車離去，並以190元之代
          價，變賣給流動中古商。
      ２、於96年8月初某日凌晨1時許，騎乘車牌號碼IWD-409
          號機車，前往彰化縣員林鎮中央里田中央巷30-39號
          前（無故侵入他人住宅附連圍繞之土地罪部分，未據
          告訴），竊取乙○○所有之鐵屑1包，得手後將贓物
          放置機車前座腳踏板後，隨即騎車離去，並以190元
          之代價，變賣給流動中古商。
      ３、於96年8月初某日凌晨2時許，騎乘車牌號碼IWD-409
          號機車，前往彰化縣員林鎮中央里田中央巷10-22 號
          前（無故侵入他人住宅附連圍繞之土地罪部分，未據
          告訴），竊取丁○○所有鐵屑1包，得手後將贓物放
          置機車前座腳踏板後，隨即騎車離去，並以190元之
          代價，變賣給流動中古商。
      ４、於96年8月初某日凌晨1時許，騎乘車牌號碼IWD-409
          號機車，前往彰化縣員林鎮溝皂里溝皂巷1弄27號前
          （未設圍籬），竊取甲○○所有之鐵屑1包，得手後
          將贓物放置機車前座腳踏板後，隨即騎車離去，並以
          200餘元之代價，變賣給流動中古商。
      ５、嗣庚○○於97年2月2日16時30分許，在彰化縣員林鎮
          ○○里○○路與南昌路口時，為警盤查時，向警自首
          上揭1到4犯行，並表明願接受司法裁判之意。
（三）於民國96年10月初某日23時許之夜間，騎乘車牌號碼IWD-
      409號機車，前往彰化縣員林鎮南平里南平巷15號之「三
      合院」內之右側屋簷下（無故侵入他人住宅附連圍繞之土
      地罪部分，未據告訴），徒手竊取己○○所有之鑽孔機械
      1 組，得手後將贓物放置機車前座腳踏板後，隨即騎車離
      去，並以新台幣（下同）900元之代價，變賣給流動中古
      商。嗣庚○○於97年1月5日前往彰化縣警察局員林分局林
      厝派出所向警自首上述之犯行，並表明願接受司法裁判之
      意。
（四）於96年10月初某日24時許之夜間，騎乘車牌號碼IWD -409
      號機車，亦前往彰化縣員林鎮南平里南平巷15號之「三合
      院」內之後院空地內（無故侵入他人住宅附連圍繞之土地
      罪部分，未據告訴），徒手竊取丙○○所有之空氣壓縮機
      1組，得手後將贓物放置機車前座腳踏板後，隨即騎車離
      去，並以500元之代價，變賣給流動中古商。嗣庚○○於9
      7年1月5日前往彰化縣警察局員林分局林厝派出所向警自
      首上述之犯行，並表明願接受司法裁判之意。
二、案經彰化縣警察局員林分局報告臺灣彰化地方法院檢察署檢
    察官偵查起訴。
    理  由
壹、證據能力部分：
    本案全部卷證所涵括之供述證據及非供述證據，經詢之公訴
    人、被告均同意全部證據之證據能力，是後述所引用證據之
    證據能力均無疑義，合先敘明。
貳、本院論罪科刑部分：
一、上揭犯罪事實，業據被告庚○○於本院審理中坦承不諱；核
    與證人己○○、丙○○、辛○○、乙○○、丁○○、甲○○
    、許茂雄（戊○○之父）等人於警詢中證述之情節相符，復
    有案件現場指證相片、車輛尋獲資料（含報案紀錄），足見
    被告之自白應與事實相符，其犯行應可認定。
二、新舊法比較部分：
    按刑法業於94年1月7日修正，於同年2月2日公布，並於95年
    7月1日施行。被告上揭犯罪事實一、（一）所為，犯罪時間
    於93年間，即有新舊法比較適用問題。又依修正後刑法第二
    條第一項規定，已將新舊法律適用之「從新從輕」原則，改
    採「從舊從輕」原則，而此規定僅係規範行為後法律變更所
    生新舊法律比較適用之準據法，並非實體刑罰法律，自不生
    行為後法律變更之比較適用問題，應逕行適用新法第二條第
    一項之規定，為「從舊從輕」之比較。
（一）刑法第三百二十條法定刑為罰金部分：
    1.刑法第三十三條第五款亦於94年2月2日修正公布，並自95
      年7月1日起施行；修正後刑法第三十三條第五款規定「罰
      金：新臺幣一千元以上，以百元計算之。」，與修正前刑
      法第三十三條第五款規定「罰金：一元以上。」不同。經
      比較新舊法結果，以舊法較有利於行為人，故依刑法第二
      條第一項前段規定，本案關於刑法第三百二十條之法定刑
      罰金部分，自應適用行為時之法律即修正前刑法第三十三
      條第五款規定，決定其罰金部分之法定刑。
    2.法定刑為罰金之提高標準之新舊法適用：
      刑法罰金刑提高標準業於95年6月14日以華總一義字第０
      九五０００三五一八一號令增訂公布刑法施行法第一條之
      一，明定：「中華民國94年1月7日刑法修正施行後（按指
      95年7月1日），刑法分則編所定罰金之貨幣單位為新臺幣
      。94年1月7日刑法修正時，刑法分則編未修正之條文定有
      罰金刑者，自94年1月7日刑法修正施行後，就其所定數額
      提高為三十倍。但72年6月26日到94年1月7日新增或修正
      之條文，就其所定數額提高為三倍。」，與該條增訂公布
      前，就罰金刑部分所適用之罰金罰鍰提高標準條例第一條
      前段、現行法規所定貨幣單位折算新臺幣條例第二條規定
      並無不同。而刑法第三百二十條係刑法分則編未修正之條
      文而定有罰金刑者，比較新舊法適用之結果，其關於法定
      刑為罰金部分之提高標準，新法並無較有利於被告之情形
      ，故依刑法第二條第一項前段規定，本案關於上開刑法法
      條法定刑罰金提高標準部分，自以行為時之法律即罰金罰
      鍰提高標準條例第一條及現行法規所定貨幣單位折算新臺
      幣條例第二條，有利於被告。
（二）關於定應執行刑之問題，刑法第五十一條第五款已修正數
      罪併罰定其應執行者：「宣告多數有期徒刑者，於各刑中
      之最長期以上，各刑合併之刑期以下，定其刑期。但不得
      逾三十年。」，與舊法規定之數罪併罰定其應執行者：「
      宣告多數有期徒刑者，於各刑中之最長期以上，各刑合併
      之刑期以下，定其刑期。但不得逾二十年。」之規定有所
      不同，此為影響行為人刑罰之法律效果，是被告行為後法
      律已有所變更，經比較新舊法之結果，自以舊法規定之定
      應執行刑之上限為二十年對行為人較為有利。
（三）刑法第六十二條關於自首之規定，由「對於未發覺之罪自
      首而受裁判者，減輕其刑。但有特別規定者，依其規定。
      」修正為「對於未發覺之罪自首而受裁判者，得減輕其刑
      。但有特別規定者，依其規定。」應依刑法第二條第一項
      規定，適用最有利於行為人之法律（最高法院九十五年度
      第八次刑事庭會議決議第六點第三項參照）。經比較新、
      舊法結果，應以被告行為時之法律即修正前刑法第六十二
      條規定，最有利於被告。
（四）綜上所述，揆諸修正後刑法第二條第一項前段、後段規定
      之「從舊從輕」原則，被告上揭犯罪事實一、（一）所為
      ，自應整體適用被告行為時之法律，即修正前之相關刑罰
      法律，對被告較為有利。
二、按刑法第三百二十一條第一項第三款之攜帶兇器竊盜罪，係
    以行為人攜帶兇器竊盜為其加重條件，此所謂兇器，其種類
    並無限制，凡客觀上足對人之生命、身體、安全構成威脅，
    具有危險性之兇器均屬之，且祇須行竊時攜帶此種具有危險
    性之兇器為已足，並不以攜帶之初有行兇之意圖為必要。經
    查被告於犯罪事實（一）所使用之竊盜工具剪刀一支核屬質
    地堅硬，足以對人之身體、生命安全構成威脅，可供兇器使
    用。是核被告上開所為，就犯罪事實（一）部分，係犯刑法
    第三百二十一條第一項第三款之加重竊盜罪；另就犯罪事實
    （二）、（三）、（四）均係犯刑法第320條第1項之普通竊
    盜罪。被告先後七次竊盜犯行，時間已有所間隔，犯意各別
    ，應分論併罰。末查，被告在未經有偵查犯罪職權機關或公
    務員發覺其上開犯罪前，主動向警自首事實（一）、（二）
    、（三）、（四）之竊盜犯行而接受裁判，有警詢筆錄附卷
    可稽，核符自首要件，爰就此部分依刑法第六十二條前段之
    規定，分別減輕其刑。爰審酌被告僅因缺錢花用，即竊取他
    人財物，破壞社會秩序，惟念及其自首犯罪、坦承犯行，態
    度良好，及其犯罪之手段、方法等一切情狀後，就其所犯上
    開七罪分別量處如主文所示之刑，並諭知易科罰金之折算標
    準。被告上揭犯罪事實（一）部分之犯罪時間在96年4月24
    日以前，合於中華民國九十六年罪犯減刑條例第二條第一項
    第三款之減刑條件，應予減其宣告刑二分之一，且上開減刑
    後之宣告刑與其他各罪之宣告刑，經依修正前刑法第五十一
    條第五款之規定，定其應執行之刑，致被告應執行之刑均已
    逾有期徒刑六月，然依刑法施行法第三條之一第三項規定，
    仍應併予諭知易科罰金之折算標準，並依修正前刑法第四十
    一條第一項前段、修正刪除前罰金罰鍰提高標準條例第二條
    之規定，諭知如主文所示之易科罰金折算標準。
據上論斷，應依刑事訴訟法第二百九十九條第一項前段，刑法第
三百二十條第一項、第三百二十一條第一項第三款、第六十二條
前段、第五十一條第五款，刑法施行法第一條之一第一項、第二
項前段、第三條之一第三項，罰金罰鍰提高標準條例第一條前段
、（修正刪除前）第二條，中華民國九十六年罪犯減刑條例第二
條第一項第三款、第七條、第九條，判決如主文。
本案經檢察官陳茂榮到庭執行職務
中    華    民    國    97    年     5    月    23    日
                  刑事第三庭      法  官  吳俊螢
以上正本證明與原本無異。
如不服本判決，應於判決送達後10日內，向本院提出上訴書狀，
上訴書狀應「敘述具體上訴理由」，並按他造當事人之人數附繕
本。「切勿逕送上級法院」。
告訴人或被害人對於判決如有不服具備理由請求檢察官上訴者，
其上訴期間之計算係以檢察官收受判決正本之日期為準。
中    華    民    國    97    年     5    月    23    日
                                  書記官  林怡吟
附錄本案論罪科刑法條全文：
中華民國刑法第320條
（普通竊盜罪、竊佔罪）
意圖為自己或第三人不法之所有，而竊取他人之動產者，為竊盜
罪，處 5 年以下有期徒刑、拘役或 5 百元以下罰金。
意圖為自己或第三人不法之利益，而竊佔他人之不動產者，依前
項之規定處斷。
前二項之未遂犯罰之。
中華民國刑法第321條
（加重竊盜罪）
犯竊盜罪而有左列情形之一者，處六月以上、五年以下有期徒刑
：
一、於夜間侵入住宅或有人居住之建築物、船艦或隱匿其內而犯
    之者。
二、毀越門扇、牆垣或其他安全設備而犯之者。
三、攜帶兇器而犯之者。
四、結夥三人以上而犯之者。
五、乘火災、水災或其他災害之際而犯之者。
六、在車站或埠頭而犯之者。
前項之未遂犯罰之。


司法院資訊處製作；財團法人民間司法改革基金會備份。
